【裁判字號】    88,易,2973
【裁判日期】    890714
【裁判案由】    竊盜
【裁判全文】
臺灣臺南地方法院刑事判決                        八十八年度易字第二九七三號
    公  訴  人  臺灣臺南地方法院檢察署檢察官
    被      告  乙○○
右列被告因竊盜案件，經檢察官提起公訴（八十八年度偵字第一一○七七號），本院
判決如左：
    主  文
乙○○無罪。
    理  由
一、公訴意旨略以：被告乙○○在屏東市向經營汽車保養廠之甲○○學習噴漆技術，
    民國八十八年九月二日晚間十一時許，被告與甲○○（檢察官另簽分案辦理）共
    同基於為自己不法所有之犯意聯絡，由甲○○駕車載乙○○及綽號「世子」之姓
    名年籍不詳男子自屏東市出發，由里港大橋經旗山前來臺南，在臺南市○○路寶
    島眼鏡公司前，由甲○○下手竊取吳孟齊所有停放該處路旁之車號：Ｎ八－五九
    五一號自用小客車一輛，得手後交由被告開回屏東，八十八年九月三日凌晨二時
    三十分，被告駕駛該竊取之贓車行經臺南縣龍崎鄉臺一八二線石段，適逢臺南
    縣警察局歸仁分局人員執行路檢勤務因而查獲上情，扣得該Ｎ八－五九五一號自
    用小客車，因認被告與甲○○共同涉有刑法第三百二十條第一項之竊盜罪嫌。
二、按犯罪事實應依證據認定之，無證據不得推定其犯罪事實；又不能證明被告犯罪
    者，即應諭知無罪之判決，刑事訴訟法第一百五十四條、第三百零一條第一項分
    別定有明文。
三、本件公訴人認被告涉有共同竊盜罪嫌，係以前開車號Ｎ八－五九五一號自用小客
    車確屬贓車，有車主吳孟齊證述，以及汽車新領牌照登記書、扣押書、贓物認領
    保管單等附卷可稽；被告曾於警訊中坦承扣案車輛為甲○○所竊取，並由伊負責
    將竊得之汽車開回屏東等語，且該車經查獲時，駕駛座右側門鎖、排檔鎖、方向
    盤鎖均遭外力破壞，被告仍將之駛回屏東，顯然認識該車係竊盜而來，被告事後
    於偵訊中翻異前詞，所辯顯非足採等作為所憑之論據。訊據被告則堅決否認有竊
    盜犯行，辯稱：前開車號Ｎ八－五九五一號自用小客車，係由姓名、年籍不詳之
    人，於龍崎鄉公所旁之加油站交予甲○○，甲○○再命伊先駛回屏東，伊並不知
    該車係贓車等語。
四、經查：證人即查獲被告之員警丙○○於本院審理時，陳稱於八十八年九月三日凌
    晨二時二十分許，行經臺南縣龍崎鄉公所前時，看到包括前開失竊車輛之二部車
    子停放該處，其後被告又駕駛該車行經臺南縣龍崎鄉臺一八二號省道二十三公里
    處，遂進行攔檢因而查獲等語（本院八十九年三月十五日訊問筆錄），經核與被
    告於偵訊及本院審理時，所供稱該車係於龍崎加油站交付等語相符；公訴意旨雖
    認該車係由被告與甲○○共同前往臺南市○○路寶島眼鏡公司前，由甲○○下手
    竊取，然前開認定係以被害人吳孟齊之指訴為基礎，而觀諸吳孟齊於警、偵訊中
    所為陳述，均稱其於八十八年九月二日晚間將車停放於臺南市○○路寶島眼鏡前
    後，迄於同月三日警方通知時，始知汽車遭竊，是證人吳孟齊之證述，僅得證明
    前開Ｎ八－五九五一號汽車失竊之事實，並無法指認係何人下手行竊，本院復查
    無積極事證可認定被告確曾與甲○○前往臺南市○○路寶島眼鏡公司前，被告所
    稱該車係於臺南縣龍崎鄉公所旁加油站所受領等語應為可採。次查，證人甲○○
    於本院審理時，矢口否認於八十八年九月二日與被告等開車前往臺南，以及被告
    曾向其學習噴漆技術，經本院隔離訊問證人即曾與被告共同向甲○○學習噴漆技
    術之邱存標，其所述則與被告完全相符，足證被告確曾向甲○○學習噴漆技術，
    以及證人甲○○所述不實等情，惟本院亦查無其他積極證據，足認證人甲○○有
    前往臺南市竊車之行為，不能僅以證人甲○○於本院為不實之陳述，即反面推論
    證人甲○○有竊車之行為，遑論進一步推測被告與甲○○有共同竊車之行為。至
    於被告於前開加油站前受領車號Ｎ八－五九五一號汽車時，該車之門鎖、排檔鎖
    、方向盤鎖均已遭破壞，被告仍收受並駕駛該車預備返回屏東之情，雖堪作為被
    告是否認識該車係贓物之依據，惟被告與實際下手行竊之人，是否有犯意之聯絡
    與行為之分擔，既無具體事證以供判斷，已如前述，且竊盜罪與贓物罪之基本事
    實，亦非同一，本院不能變更起訴法條，自難遽以被告駕駛贓車之事實，而以共
    同竊盜之刑責相繩。綜上所述，本件依調查所得證據尚不足以證明被告確有共同
    竊盜之犯行，揆諸首開說明，犯罪尚屬不能證明，應為無罪之諭知。
據上論斷，應依刑事訴訟法第三百零一條第一項，判決如主文。
本件經檢察官陳昆廷到庭執行職務。
中    華    民    國      八十九    年      七        月      十四      日
                              臺灣臺南地方法院刑事第四庭
                                  法  官      吳  坤  芳
右正本證明與原本無異。
如不服本判決，應於判決送達後十日內向本院提出上訴狀( 應附繕本 )。
                                  書記官      馬  愛  君
中    華    民    國      八十九    年      七        月      十四      日


司法院資訊處製作；財團法人民間司法改革基金會備份。
